臺灣臺中地方法院刑事判決　　　　　　　　　　　　　九十一年度訴字第八八四號
　　公　訴　人　臺灣臺中地方法院檢察署檢察官
　　被　　　告　乙○○
　　選任辯護人　王信雄律師
　　被　　　告　甲己○
　　　　　　　　Ｗ○○
　　右　一　人
　　選任辯護人　陳明發律師
　　被　　告　ｇ○○
　　　　　　　　ｚ○○
　　　　　　　　ｖ○○
　　　　　　　　ｂ○○
　　　　　　　　甲戌○
　　右　一　人
　　選任辯護人　陳光龍律師
　　被　　　告　ｗ○○
右列被告因常業詐欺案件，經檢察官提起公訴（九十年度偵字第二一六八七號）及移
    主  文
乙○○、甲己○、Ｗ○○、ｇ○○、ｚ○○、ｖ○○、ｂ○○、甲戌○、ｗ○○共同
以意圖為自己不法之所有，以詐術使人將本人之物交付為常業，乙○○、甲己○各處
有期徒刑參年肆月，Ｗ○○、ｚ○○、ｖ○○、ｂ○○、甲戌○、ｗ○○各處有期徒
刑壹年拾月，ｇ○○處有期徒刑壹年貳月；Ｗ○○、ｚ○○、ｖ○○、ｂ○○、ｗ○
○均緩刑參年，ｇ○○緩刑貳年。
扣案如附表一（一）編號一【除如附表二編號八、十六、十七、二七及二九者外】及
如附表一（三）編號一所示之物，均沒收。
    事  實
一、乙○○與甲己○共同基於以意圖為自己不法之所有，以詐術使人將本人之物交付
    之常業犯意聯絡，自民國九十年四月四日起，共組貸款詐欺集團，由乙○○負責
    承租房屋，並在聯合報及自由時報等分類廣告欄刊登「夫妻經營、簡易信貸」等
    字樣之廣告招攬急需貸款之客戶，且提供資金予甲己○，由甲己○負責購買行動
    電話機具，並向綽號「宋仔」之成年人（姓名及年籍均不詳）購買郵局、銀行人
    頭帳戶及俗稱「王八卡」之行動電話晶片卡等物作為詐騙工具，而將在報紙上刊
    登之聯絡電話轉接至前揭購得之行動電話機具及門號上，再由甲己○以每月新台
    幣（下同）三萬元不等之薪資代價聘僱員工，由該等共同具有常業詐欺犯意聯絡
    之員工負責接聽電話、抄錄貸款客戶資料及告以貸款客戶其等之電話號碼供匯款
    等聯絡事宜所用等事宜，待欲貸款之不特定人撥打前揭報紙上刊登之聯絡電話與
    甲己○等人接洽時，則先由該等員工以假冒之名義自稱為農會或公司代辦放款之
    專員，向該等不特定人詐稱辦理貸款須繳手續費、保證金、公證費或保險費等名
    目並抄錄貸款人資料，再由甲己○佯裝為放款部經理，要求欲辦理貸款之客戶依
    其指定之人頭帳號匯入手續費、保證金、公證費或保險費等款項，共同以此方式
    致使欲辦理貸款之人陷於錯誤，誤以甲己○等人確能代辦貸款，將前揭所稱名目
    金額匯入甲己○等人指定之存款帳號，而詐取財物，嗣欲貸款之客戶將錢匯入甲
    己○指定之帳戶後，再由甲己○、乙○○或其等以每月薪資二萬五千元或每次提
    領可獲一千五百元不等之代價所僱用之提款人，持前揭人頭帳戶之金融卡或存摺
    及印章，至郵局、銀行提款機或郵局提領現金，領得之款項除給付薪資予部分員
    工外，餘款則由乙○○及甲己○二人朋分花用，乙○○、甲己○及其等所聘僱之
    員工則均恃此以營生，並均以之為常業。乙○○及甲己○（甲己○未參與同年七
    月十一日起至同年月三十日止之詐欺行為，理由容後論述）即共同依此詐騙方式
    ，先於九十年四月四日起聘僱共同具有前揭常業詐欺犯意聯絡，假冒「吳先生」
    、「陳先生」、「陳專員」、「黃先生」、「蔡先生」、「沈秀蘭」、「王美玲
    」、「林小姐」、「林育英」、「黃小姐」、「黃雅惠」、「胡美蘭」、「陳琪
    惠」、「吳俊傑」、「吳專員」、「李先生」、「林先生」、「張雅君」、「陳
    志明」、「許小姐」、「林雅惠」、「洪文璋」及「甲乙○」等名義之成年人負
    責接聽電話與欲貸款之客戶應對及抄錄貸款人資料等事宜，並分別告以如附表四
    所示之電話號碼供貸款客戶連絡之用，致使如附表四所示之被害人等欲貸款之不
    特定人先後於如附表四所示之時日撥打如附表四所示之電話與甲己○及前開「吳
    先生」等員工聯繫，而先後陸續依甲己○及該等人員之指示，分別在如附表四所
    示之時間匯入如附表四所示作為手續費、保證金、公證費或保險費等名目之金額
    至如附表四所示之匯款戶名及帳號中，而共同詐得前揭如附表四所示之款項。乙
    ○○及甲己○復承前揭同一之常業詐欺犯意聯絡，由甲己○先後自同年九月中旬
    起再陸續僱用知情而具有前揭常業詐欺犯意聯絡之員工ｚ○○（九十年九月中旬
    受僱，自稱「沈秀蘭」）、ｖ○○（九十年十月初受僱，自稱「陳國宏」）、甲
    戌○（九十年十月中旬受僱，自稱「曾美芳」）、Ｗ○○（九十年十月底受僱，
    自稱「王玉玲」）、ｂ○○（九十年十一月初受僱，自稱「周志偉」）、ｇ○○
    （九十年十一月十九日受僱）及綽號「小玲」之成年女子（同年九月間受僱約一
    星期後離職，假冒之名義不詳）擔任接聽電話及抄錄貸款人資料之事宜，由員工
    ｗ○○（九十年十月二十二日受僱）負責提領詐欺所得之款項，共同在乙○○於
    同年十月十五日所承租位於臺中市○○路二○九號五樓之房屋內，以前揭同一之
    詐欺方法，誘騙如附表四所示欲辦貸款之不特定人撥打如附表四所示之電話與該
    等人員聯絡後，先後於如附表四所示之時間匯入如附表四所示之款項於該等帳號
    ，其後再由ｗ○○提領前揭款項，其等則共同以此方式詐取前揭財物，並均恃此
    營生，並均以之為常業。嗣於九十年十一月二十日下午二時許，乙○○至臺中市
    ○○路與黎明路交岔路口欲領取甲己○另行購買之行動電話王八卡時，為警當場
    查獲，再由乙○○帶員警於同日下午二時四十分許，在臺中市○○路二○九號五
    樓之六查獲甲己○、ｚ○○、ｖ○○、ｂ○○、ｇ○○、甲戌○、Ｗ○○及ｗ○
    ○等人，而分別於附表一所示之時、地，扣得如附表一所示之物，始查悉上情。
二、案經臺中市警察局第六分局報請臺灣臺中地方法院檢察署檢察官偵查起訴及臺中
    市警察局第六分局報請臺灣臺中地方法院檢察署檢察官移送併案審理。
    理  由
一、訊據被告乙○○固坦認其確曾代被告甲己○承租位於臺中市○○路之房屋，並於
    代為前往臺中市○○路與黎明路交岔口領取物品時為警查獲等情不諱，而被告甲
    己○亦坦承其確曾陸續於前揭時日僱用被告ｚ○○等人接聽電話，並陸續自九十
    年八月間起聘僱員工從事如附表四所示之詐欺取財犯行等語在卷，另被告ｚ○○
    、ｖ○○、ｂ○○、ｇ○○、甲戌○及Ｗ○○均供承其等係向被告甲己○應徵接
    聽電話、與貸款人應對及抄錄貸款人資料等工作，並均看過詐欺手冊等語不諱，
    被告ｗ○○亦坦認其有受僱提款等事實不諱，且互核相符，並有證人即郵政儲金
    簿之所有人、使用人沈琳峰、李俊德、李俊雄及黃永順等人於警詢中證述詳實，
    復有房屋租賃契約書、郵政國內匯款單、聯合報及自由時報等分類廣告、以局號
    帳號查詢客戶基本資料及照片二十八幀附卷足參，且有如附表一所示之物品扣案
    可稽。惟被告乙○○仍矢口否認其知悉並參與被告甲己○等人從事如附表四所示
    之詐欺取財犯行云云；而被告甲己○則否認其另曾與被告乙○○共同從事如附表
    四編號三所示之詐欺犯行，辯稱：九十年四月間起至同年八月間之前其家中有喪
    事，且同年七月十一日即進入臺灣彰化看守所觀察、勒戒，不可能為前揭詐欺取
    財之行為云云；另被告Ｗ○○、甲戌○則辯稱其等不知工作性質，尚非常業犯云
    云；而被告ｗ○○則係辯稱：其僅受僱於辦貸款之公司，負責提款工作，被告甲
    己○曾交付一本詐騙手冊，然其僅看到一句即將手冊丟掉，不知係受僱於詐騙集
    團云云。經查：
（一）被告甲己○於本院審理中既陳稱：「扣案之貸款資料均放置在辦公室抽屜內，
      由其負責保管。」等語在卷，又該扣案之貸款人名冊中第三四頁（記載：貸款
      人張宣證，九十年七月四日申請，陳志明代辦，電話０二─00000000
      號）、第三五頁（記載：貸款人依寶駿，九十年六月十九日申請，賴志明代辦
      ，電話０二─00000000號）、第三六頁（記載：貸款人黃朝藩，九十
      年七月十二日申請，陳志明代辦，電話０二─00000000號）、第三七
      頁（貸款人刁淑芬，九十年六月十五日申請，賴志明代辦，電話０二─000
      00000號）、第三十八頁至第五十五頁（委託辦理貸款之時間分別自九十
      年六月十八日起至七月十一日止不等）、第二三六頁（貸款人陳春波，九十年
      七月十三日，陳志明代辦，電話０二─00000000號）及第二三七頁（
      貸款人孫孝仁，九十年六月八日，陳代辦。）復分別載明前揭事項，有該貸款
      人資料扣案足稽，自可見被告甲己○早於九十年六月間即曾僱用「陳志明」、
      「賴志明」等人登錄代辦人資料而以同一詐騙方式詐財甚明。是以，當堪認被
      告甲己○於警詢、偵查及本院審理中辯稱其自九十年八月間起始從事前揭詐騙
      行為云云，已非足採，而應以被告乙○○於警詢中陳稱其與被告甲己○自九十
      年四月上旬起即以上開詐騙方式向欲貸款之客戶詐財，其間因被告甲己○入看
      守所而暫停，迄至被告甲己○出所後再承租房屋從事詐騙行為等語，方與事實
      相符。
（二）再者，被告甲己○雖另以九十年四月間其家中有喪事，九十年七月間並曾進入
      看守所執行觀察、勒戒處分，九十年八月之前不可能從事前揭詐騙行為等情置
      辯，而經本院查詢被告甲己○之在監在押資料之結果，確足見被告甲己○曾於
      九十年七月十一日起至同年月三十日止，進入臺灣彰化看守所附設勒戒處所觀
      察、勒戒，迄至同年十一月二十一日始再入臺灣臺中看守所附設勒戒處所觀察
      、勒戒，有被告甲己○之在監在押資料附卷足參，益徵被告乙○○於警詢時陳
      稱其等自四月上旬起即為詐財行為，其間曾因被告甲己○入看守所而暫停等情
  ，核與事實相符，而被告甲己○辯稱其於七月十一日起至同年月三十日止其間
      尚無從與被告乙○○共同為詐騙行為等語，確係屬實。然而，縱另認被告甲己
      ○辯稱九十年四月間其家中有喪事等情屬實，惟此既無從證明被告甲己○無法
      從事前開詐騙行為，則被告甲己○執此置辯，當非有據。此外，被告甲己○雖
      辯稱九十年八月間起始購入如附表三編號三所示「張心怡」之郵政儲金帳戶使
      用，前未曾使用該帳戶，張心怡之帳戶前可能遭其他詐騙集團使用云云；惟查
      ，扣案由甲己○保管之「張心怡」郵政儲金簿乃係九十年五月十六日開戶，開
      戶後自同年六月十五日起即陸續有入戶匯款，其間雖曾陸續有提領現金之情，
      然迄至同年九月三日列印儲金簿為止，其內存款自始未曾遭提領殆盡，有「張
      心怡」之郵政存款儲金簿扣案足參，當顯見該帳戶自開戶後即由被告甲己○持
      續使用中，前未曾供其他人詐騙使用，而如附表四編號三所示子○○等被害人
      亦係依甲己○等人之指示匯款入張心怡之前揭帳戶無疑，否則該帳戶內之金額
      於轉賣之際，應遭提領為零，方符常理，是益徵被告甲己○辯稱其未曾於九十
      年八月前使用前揭帳戶詐財云云，實非足取。又觀諸在前開由被告乙○○所承
      租，供被告甲己○等人從事詐財行為之處所內所查扣之詐騙說服手冊共六本，
      其中最小本之筆記本內乃載有：「沈琳峰、陳珮潔、蔡楊慧琴、胡安靜、施國
      偉、黃永順、朱信榮、許秀英、陳三吉、張心怡及陳文杉之郵局存摺局號及帳
      號）」之資料，且將黃永順等人之前揭資料劃除等情，另扣案之報紙刊登稿紙
      中第五頁亦載明「夫妻經營、簡便信貸」等字樣之情，分別有詐騙手冊、「沈
      琳峰」、「陳珮潔」、「張心怡」、「黃永順」及「胡美蘭」等人之郵政儲金
      簿、印章及報紙刊登稿紙一冊等扣案足參，而核與如附表四所示被害人所指之
      匯款帳戶資料及提出之報紙廣告資料均全然相符，自益證被告甲己○及被告乙
      ○○等人前於九十年四月間起即陸續使用「黃永順」等人之郵政存摺帳號詐財
      ，而如附表四編號三之被害人確均係受被告乙○○及甲己○所詐騙者無訛，是
      被告甲己○辯稱其未曾於九十年八月之前與被告乙○○等人共同詐騙如附表四
      編號三所示之被害人云云，委無足取。
（三）至被告乙○○事後雖於本院審理中改稱其僅係借款二十萬元予被告甲己○，且
      為警查獲時不知被告甲己○要其代領者為何物云云，並與被告甲己○於本院審
      理時所陳情節相符。然查，被告乙○○既於警詢及本院審理時自承：「為警查
      獲時，我是要去領王八卡，於暫居地查扣之「胡美蘭」之郵政儲金簿及印章、
      「黃永順」之郵政儲金簿等物均為我所有。」及「為警查獲時，我僅知係要拿
      一包東西，裡面裝一些卡片，臺中市○○路上址係我之暫居地，被告甲己○不
      曾去過。」等情在卷，自已堪認前揭物品確係被告乙○○所有，且被告乙○○
      知悉其所欲代領之物為行動電話之王八卡甚明。又查，如附表四編號三所示被
      害人所指「黃永順」、「胡美蘭」等人之匯款帳戶帳號，既與被告乙○○所執
      前開「黃永順」及「胡美蘭」之郵政儲金帳號完全相符，此有國內郵政匯款執
      據在卷足證，並有「黃永順」及「胡美蘭」之郵政儲金簿及胡美蘭之印章等物
      扣案足憑，足徵被告乙○○於警詢中陳稱其與被告甲己○乃自九十年四月間起
      即曾商議並以前揭帳戶從事詐騙行為，九十年八月間另由其出資購買行動電話
      及郵政儲金簿等詐騙工具等語，確與事實相符。蓋以被告乙○○若未參與如附
      表四編號三所示之詐財情事，豈可能適巧持有被害人受指定匯款之「黃永順」
      及「胡美蘭」等人之郵政存款存摺及提領前開存摺詐欺金額所須「胡美蘭」之
      印章，且該黃永順之存款儲金簿復何以與被告甲己○所有詐騙手冊中抄錄之黃
      永順郵局帳號完全相符。綜上，已足見被告乙○○不僅乃與被告甲己○商議僱
      用被告ｇ○○等人自九十年八月間起詐騙如附表四編號一、二所示之被害人，
      且確自九十年四月間起即以聘僱「陳志明」等人、購買黃永順及胡美蘭等人頭
      郵政儲金簿等同一方式，詐騙如附表四編號三所示被害人之行為無疑，亦即被
      告乙○○事後辯稱其完全不知上情，亦未參與如附表四所示之詐財行為云云，
      實非足取，而應以被告乙○○於警詢時之自白為可採。
（四）再觀諸如附表四編號三所示之被害人既於匯入「黃永順」及「胡美蘭」之帳戶
      外，尚同時依指定匯款入「朱信榮」、「張心怡」（參見被害人戌○○、施珮
      瑜部分）、「李慧如」（參見被害人酉○○部分）、「陳三吉」及「朱信榮」
      （參見被害人Ｚ○○部分）等人之郵政存款帳戶，且迄至九十年九月二十四日
      ，被害人甲亥○猶曾依自稱「江經理」者（即被告甲己○）之指示匯款至前開
      同一「張心怡」之郵局帳戶內，此據被害人戌○○等人於警詢時指述甚詳，復
      有國內郵政匯款執據在卷可稽，且有「張心怡」之郵政儲金簿扣案足稽，自可
      見被告乙○○乃與被告甲己○同時使用前開「朱信榮」、「張心怡」等人之郵
      政儲金帳戶，並以如附表四所示之電話、假冒之名義共同從事詐財行為，至為
      卓明。是而，當以被告乙○○於警詢時所言為真，被告乙○○事後於偵查中辯
      稱九十年四月間尚未從事前揭詐騙行為，迄至同年九月間，被告甲己○提到詐
      騙方式，其始於九月間代為租房子為之等情，以及本院審理中改稱其僅借款二
      十萬元予甲己○，並代為承租房屋及支付租金，行動電話非其所購，其雖曾詢
      問借款何用，然甲己○乃告以要週轉，並未告知上情，為警查獲當日係甲己○
      要還借款，不知甲己○委其代為領取者為何物云云，均係事後矯飾卸責之詞，
      委無足取。此外，被告乙○○於警詢中供稱：「其負責以每星期五千元之代價
      刊登廣告於聯合報及自由時報上，除專員之月薪三萬元與紅利，以及ｗ○○提
      領之代價（每提領一次一千五百元）外，其餘所得均由其與甲己○朋分，詐騙
      所得多用以購買存摺等物或存入其帳戶。」等語，既與被告甲己○於警詢中所
      陳情節相符，可見被告乙○○確有提供資金購買帳戶等物，並負責承租房屋、
      刊登報紙供被告甲己○等人為詐騙行為，且詐欺所得乃由被告甲己○與被告乙
      ○○平分花用，而被告乙○○及甲己○事後改稱前揭帳戶等物係被告甲己○向
      被告乙○○借款私自購得，被告乙○○不知前揭詐騙情事云云，均非可採。
（五）又被告Ｗ○○、ｇ○○、ｚ○○、ｖ○○、ｂ○○、甲戌○等人供稱其等分別
      自九十年九月間起受被告甲己○僱用而從事前開接聽電話及抄錄資料之行為，
      其等每人除以前開名義對外陳稱外，尚無委以其他名義與貸款人聯繫等語，既
      核與被告甲己○自始陳稱其自九十年九月間起始陸續僱用被告Ｗ○○等人及自
      同年九月間起僱用一名綽號「小玲」之成年女子負責從事接聽電話與欲貸款之
      客戶應對及抄錄貸款人資料之事宜，並聘僱被告ｗ○○負責提領詐欺款項等情
      相符，復有如附表四編號一、二所示之被害人指述甚詳，且有貸款人名冊扣案
      可證，足見九十年四月間起至同年八月間止，被告乙○○及甲己○另有聘僱對
      外陳稱為「陳志明」及「賴志明」等數人為前開接聽電話與抄錄資料之行為，
      被告Ｗ○○等人尚無參與該階段之詐欺犯行。再查，如附表四編號三所示被害
      人係依指定匯款入如附表四編號三所示之郵局帳戶等情，既據該等被害人於警
      詢時指述甚詳，復有黃永順、胡美蘭及張心怡等郵政儲金簿明細、國內郵政匯
      款執據及報紙刊登稿紙、自由時報與聯合報分類廣告等存卷可參，而前揭被害
      人確均係受被告乙○○等人共同詐財者等情，復如前述，則依如附表四編號三
      所示被害人指陳之聯絡者及扣案之貸款人資料觀之，應堪認九十年四月四日起
      至同年十月十五日被告乙○○及甲己○等人另行承租臺中市○○路之前揭房屋
      組成詐欺集團其間，另有與假冒「吳先生」、「陳先生」、「陳專員」、「黃
      先生」、「蔡先生」、「沈秀蘭」、「王美玲」、「林小姐」、「林育英」、
      「黃小姐」、「黃雅惠」、「胡美蘭」、「陳琪惠」、「吳俊傑」、「吳專員
      」、「李先生」、「林先生」、「張雅君」、「陳志明」、「許小姐」、「林
      雅惠」及「甲乙○」等人名義之成年人共同從事如附表四所示被害人所指之詐
      欺取財行為（被告甲己○未參與同年七月十一日起至三十日止之部分）。
（六）另外，被告ｗ○○雖於本院審理時辯稱其乃於為警查獲時始知悉被告甲己○等
      人從事前揭詐騙行為，其僅依被告甲己○之指示提領現金，全然不知上情云云
      ，並與被告甲己○於本院審理中所陳情節相符。然查，被告ｗ○○既於警詢陳
      稱：「我有接過電話，但未與對方交談即將電話交予公司小姐接聽，但負責人
      甲己○有叫我與被害人交談時按照詐騙手冊上所寫的字唸。」等語，並於偵查
      中供稱：「其自九十年十月二十二日起加入（約工作一個月），係向被告甲己
      ○應徵，其負責領錢，每月二萬五千元之薪資，表現好包含獎金可領到三萬元
      ，其僅知悉是辦貸款之公司，並曾聽聞其等之談話過程，有時一天領三、四次
      ，一次領一至二萬元，（問：甲己○有給你看詐騙手冊？）我只看到其中內容
      「對不起，我沒有空」，其他我就沒有看，把手冊丟掉了。」等情，復核與被
      告甲己○於警詢中陳稱其曾讓被告ｗ○○看過詐騙手冊等語相符，自堪認被告
      ｗ○○雖僅負責提領款項之行為，然其確實知悉被告甲己○等人從事詐騙行為
      ，且其所提領之款項乃係詐欺所得無疑，是被告ｗ○○辯稱上情，顯非足取，
      而被告甲己○於本院審理中改稱被告ｗ○○不知其等從事詐財行為云云，乃係
      迴護被告ｗ○○之詞，非可作為有利被告ｗ○○之證據。蓋以被告ｗ○○既自
      承其看過詐騙手冊之部分內容，且曾聽聞其餘被告與客戶之談話內容等情在卷
      ，並於本院審理中陳稱：「平常大部分都待在公司之客廳，上班時間是早上十
      點左右至下午四點左右，甲己○有拿詐騙手冊給我。」等語，又被告ｗ○○上
      班處所（臺中市○○路二０九號五樓）之辦公桌均緊鄰而無隔間，牆壁上並貼
      有「日日進財、橫財就手」等字樣，有現場照片及現場圖（偵查卷第七九頁）
      為證，則以被告ｗ○○在上址工作約一個月，復長時間待在辦公室等上情觀之
      ，焉有不知其餘被告所為乃係假冒代辦貸款之名而為詐騙錢財行為之理，是被
      告ｗ○○雖僅負責提領詐騙之所得，然其既知悉上情，自與被告甲己○等人間
      就前揭詐欺取財之行為，具有犯意之聯絡及行為之分擔。
（七）至被告Ｗ○○及甲戌○雖辯稱其等不知工作性質，亦非常業犯云云；惟按刑法
      上所謂常業犯，係指反覆以同種類行為為目的之社會活動之職業性犯罪而言，
      亦即恃犯罪所得以維生，至於犯罪時間長短、所得多寡、是否恃此為唯一謀生
      職業，均非所問。而查，本件被告Ｗ○○及甲戌○既均於警詢及檢察官偵查中
      陳稱看過詐騙手冊，且知悉其等乃從事詐騙行為，因找不到工作始為之等語在
      卷，又其等受僱之期間均非短暫，且在前揭公司內接聽電話，對外以假冒之名
      義與貸款人應對及抄錄貸款人資料，亦具有反覆實施性，當堪認被告Ｗ○○及
      甲戌○不僅均知悉上情而謊稱將代辦貸款事宜以從事詐欺取財之行為，且均係
      恃此犯行所得營生無疑，而其等以上情置辯，均非可取。
（八）綜上所述，被告乙○○、甲己○、ｗ○○、Ｗ○○及甲戌○等人上開所辯，顯
      係事後矯飾卸責之詞，均非可採。本案事證至臻明確，被告等人之上開犯行，
      均堪予認定。
二、查被告乙○○及甲己○乃自九十年四月初起至九十年十一月二十日遭警查獲為止
    ，陸續以在聯合報等報紙上刊登貸款廣告，誘使需款孔急之被害人與被告甲己○
    及Ｗ○○等員工聯絡，並依其等之指示，將手續費等名目之費用匯入其等指定之
    帳戶內，該期間長達半年之久，復陸續購買王八卡及人頭帳戶等物作為犯罪之用
    ，且被告Ｗ○○、ｗ○○等員工均有詐騙手冊，其等於知悉係以詐騙錢財為其工
    作內容後，均長時間待在上址反覆為詐騙手段或負責提領詐欺所得等行為迄至為
    警查獲止，是其等顯均有打算長期經營此業為務，並恃此營生之意。是核被告乙
    ○○、甲己○、ｚ○○、ｖ○○、ｂ○○、ｇ○○、甲戌○、Ｗ○○及ｗ○○等
    九人所為，均係犯刑法第三百四十條之常業詐欺罪。被告乙○○、甲己○、綽號
    「宋仔」之成年人、假冒「吳先生」、「陳先生」、「陳專員」、「黃先生」、
    「蔡先生」、「沈秀蘭」、「王美玲」、「林小姐」、「林育英」、「黃小姐」
    、「黃雅惠」、「胡美蘭」、「陳琪惠」、「吳俊傑」、「吳專員」、「李先生
    」、「林先生」、「張雅君」、「陳志明」、「許小姐」、「林雅惠」、「洪文
    璋」及「甲乙○」等名義之成年人、ｚ○○、ｖ○○、ｂ○○、ｇ○○、甲戌○
    、Ｗ○○、ｗ○○及綽號「小玲」之成年人（分別自其等受僱之時日起算）等人
    間，具有犯意聯絡與行為分擔，均為共同正犯。至移送併案審理部分，既與公訴
    人已起訴部分之犯罪事實，分別屬同一事實（如附表四編號一所示部分）及具有
    常業犯之裁判上一罪關係，自為起訴效力所及，本院當應併予審理，附此敘明。
    爰審酌被告乙○○及甲己○二人均不思以正途賺取所需，竟共同謀議而為前揭詐
    騙手段，其等詐騙之時間長達半年之久，其間僱用共犯詐欺行為之員工人數甚多
    ，而受其等詐財之人數多達上百人，所詐得之金額至少高達數百萬元，致生之危
    害至鉅，嚴重破壞社會金融秩序，惡性非淺，又被告乙○○於本院審理時矯飾犯
    行，而被告甲己○自始僅承認部分犯罪事實及其等之素行、犯罪後試圖卸責，顯
    不知悔悟之態度等一切情狀；而被告Ｗ○○、ｇ○○、ｚ○○、ｖ○○、ｂ○○
    、甲戌○及ｗ○○等人僅係受僱之員工，並有未領取任何薪資所得者，又其等分
    別參與犯罪時間之久暫，犯罪之動機、手段、所生之危害及犯罪後之態度等一切
    情狀，分別量處如主文所示之刑，以示懲儆。末查被告Ｗ○○、ｚ○○、ｖ○○
    、ｂ○○、ｗ○○及ｇ○○等人前均未曾受有期徒刑以上刑之宣告，有臺灣臺中
    地方法院檢察署刑案資料查註紀錄表附卷可按，其等均坦承參與前揭犯罪事實，
    尚具悔意，其等經此教訓，當知警惕戒慎而無再犯之虞，本院綜核各情，認其等
    所受上開宣告之刑，以暫不執行為適當，爰併予宣告被告Ｗ○○、ｚ○○、ｖ○
    ○、ｂ○○、ｗ○○等人緩刑參年，被告ｇ○○緩刑貳年，用啟自新。又扣案如
    附表一（一）編號一、（三）編號一所示之物，除如附表二所示之行動電話機具
    及晶片卡等物中註明為「被告ｚ○○、Ｗ○○、ｖ○○、ｂ○○及ｇ○○私有」
    （即如附表二編號八、十六、十七、二七及二九）者，因尚屬無證據證明係供被
    告等人犯罪所用之物，非得予以沒收外，其餘既均為被告等人所共有，且供本件
    犯罪所用之物，業據被告乙○○於警詢中及被告甲己○、Ｗ○○等人於警詢、偵
    查及本院審理中供述甚詳，爰依刑法第三十八條第一項第二款之規定宣告沒收。
    至扣案如附表一（一）編號二、（二）、（三）編號二所示之物，均係被告乙○
    ○或甲己○私有，既據被告乙○○及甲己○迭次於警詢及本院審理中陳稱在卷，
    復尚查無其他積極證據足資證明乃供被告等人前揭犯罪所用之物，爰不另為沒收
    之諭知，附此敘明。
三、至移送併案審理意旨另以：被告乙○○、甲己○、ｚ○○、ｖ○○、ｂ○○、ｇ
    ○○、甲戌○、Ｗ○○及ｗ○○等人共組詐欺集團，顯係以組織犯罪為目的，因
    認其等另涉有組織犯罪條例罪嫌云云。惟按該條例所稱犯罪組織，依該條例第二
    條規定，係指三人以上，有內部管理結構以犯罪為宗旨，或以其成員從事犯罪活
    動，且有集團性，常習性，及脅迫性或暴力性之組織而言。而查本件被告為右揭
    常業詐欺犯行，既係基於共同犯意之聯絡，而其等之詐欺犯罪行為，並不具脅迫
    性，自核與該條例第二條之犯罪組織係具集團性，常習性，及脅迫性或暴力性而
    言之規定有間，尚難成立該罪責，顯與本件公訴人起訴部分未具事實上一罪或牽
    連犯、想像競合犯等裁判上一罪之關係，當應由檢察官另行處理，附此敘明。
據上論斷，應依刑事訴訟法第二百九十九條第一項前段，刑法第二十八條、第三百四
十條、第七十四條第一款、第三十八條第一項第二款，判決如主文。
中      華      民      國      九十一      年      九    月    二十七  日
                                臺灣臺中地方法院刑事第二庭
                                        法  官  許  惠  瑜
右正本證明與原本無異。
如不服本判決，應於送達後十日內向本院提出上訴狀（須附繕本），上訴於臺灣高等
法院臺中分院。
                                        書記官
中      華      民      國      九十一      年      十    月      一    日
附表一：
（一）九十年十一月二十日下午二時四十分許，在臺中市○○路二○九號五樓，扣得
      【編號一：行動電話機具（含晶片卡二十四張）共二十九支、郵局存摺七本及
      金融卡七張（即如附表三所示之陳珮潔、沈琳峰、張心怡、胡安靜、吳忠儒、
      蔡楊慧琴及林政毅等人名義之儲金簿及金融卡）、租賃契約書一本、印章六枚
      （陳珮潔、吳宗儒、林政毅、胡安靜、沈琳峰、蔡楊慧琴等人名義者）、詐騙
      說服手冊六本、放款利率對照表一本、貸款人貸款資料一冊共八十五張、報紙
      刊登稿紙一冊共四十五張】、【編號二：ｇ○○名義之郵政儲金簿一本及金融
      卡一張（即如附表三編號十一）、安泰銀行金融卡一張（甲己○）、安泰銀行
      信用卡一張（甲己○）、泛亞銀行存摺一本（簡富姿）、乙○○所有之四萬三
      千九百五十元及甲己○所有之一萬九千八百元】等物。
（二）九十年十一月二十日下午三時十分許，在臺中市○○路三七一號三樓之八被告
      甲己○之住處，扣得印章二枚（甲己○、乙○○）、金融卡四張（慶豐銀行、
      台新銀行、華南銀行及郵局）、郵局存摺一本（黃琮璜）、安泰銀行存摺一本
      、面額十萬元之支票一張及空白支票四十六張（安泰銀行）、翡翠項鍊一條、
      戒子一只及六萬五千元等物。
（三）九十年十一月二十日下午三時五十分許，在臺中市○○路一九二號五樓之六被
      告乙○○之暫居處所，扣得【編號一：「胡美蘭」及「黃永順」之郵政存款儲
      金簿各一本（即如附表三編號八、九所示之「黃永順」及「胡美蘭」之郵政儲
      金簿）、胡美蘭之印章一枚】、【編號二：乙○○之郵局存款儲金簿共二本、
      華南銀行存摺一本（戶名：乙○○）、聯邦銀行存摺一本（戶名：乙○○）及
      台新銀行存摺一本（戶名：乙○○）】等物。
附表二：
編號    品名            號碼或序號      使用人  數量（支）
一      摩拖羅拉牌手機  0000000000      乙○○  壹
二      摩拖羅拉牌手機  0000000000      甲己○  壹
三      摩拖羅拉牌手機  0000000000      甲己○  壹
四      摩拖羅拉牌手機  0000000000      甲己○  壹
五      摩拖羅拉牌手機  0000000000      ｚ○○  壹
六      摩拖羅拉牌手機  0000000000      ｚ○○  壹
七      摩拖羅拉牌手機  000000000000000 ｚ○○  壹（無晶片）
八      三星牌手機      0000000000      ｚ○○  壹（ｚ○○私有）
九      明諅牌手機      0000000000      甲戌○  壹
十      摩拖羅拉牌手機  0000000000      甲戌○  壹
十一    摩拖羅拉牌手機  0000000000      甲戌○  壹
十二    摩拖羅拉牌手機  0000000000      甲戌○  壹
十三    摩拖羅拉牌手機  0000000000      Ｗ○○  壹
十四    摩拖羅拉牌手機  0000000000      Ｗ○○  壹
十五    摩拖羅拉牌手機  0000000000      Ｗ○○  壹
十六    諾基亞牌手機    0000000000      Ｗ○○  壹（Ｗ○○私有）
十七    諾基亞牌手機    0000000000      ｖ○○  壹（ｖ○○私有）
十八    摩拖羅拉牌手機  0000000000      ｖ○○  壹
十九    摩拖羅拉牌手機  000000000000000 ｖ○○  壹（無晶片）
二十    摩拖羅拉牌手機  000000000000000 ｗ○○  壹（無晶片）
二一    摩拖羅拉牌手機  000000000000000 ｗ○○  壹（無晶片）
二二    摩拖羅拉牌手機  0000000000      ｗ○○  壹（ｗ○○與甲己○聯繫用）
二三    SAGEM手機       0000000000      ｗ○○  壹
二四    摩拖羅拉牌手機  0000000000      ｂ○○  壹
二五    摩拖羅拉牌手機  0000000000      ｂ○○  壹
二六    摩拖羅拉牌手機  0000000000      ｂ○○  壹
二七    摩拖羅拉牌手機  0000000000      ｂ○○  壹（ｂ○○私有）
二八    摩拖羅拉牌手機  0000000000      ｇ○○  壹
二九    摩拖羅拉牌手機  0000000000      ｇ○○  壹（ｇ○○私有）
附表三：
編號    品名及帳號  戶名    數量（本）
一      郵政儲金簿00000000000000  陳珮潔  壹（含金融卡一張）
二      郵政儲金簿00000000000000  沈琳峰  壹（含金融卡一張）
三      郵政儲金簿00000000000000  張心怡  壹（含金融卡一張）
四      郵政儲金簿00000000000000  胡安靜  壹（含金融卡一張）
五      郵政儲金簿00000000000000  吳忠儒  壹（含金融卡一張）
六      郵政儲金簿00000000000000  蔡楊慧琴壹（含金融卡一張）
七      郵政儲金簿00000000000000  林政毅  壹
八      郵政儲金簿00000000000000  黃永順  壹
九      郵政儲金簿00000000000000  胡美蘭  壹
十      泛亞銀行儲金簿000000000000  簡富姿  壹（Ｗ○○私有）
十一    郵政儲金簿00000000000000  ｇ○○  壹（含金融卡一張）
十二    郵局儲金簿00000000000000  黃琮璜  壹（甲己○私有）
十三    安泰銀行存摺0000000000000  甲己○  壹（甲己○私有）
十四    安泰銀行金融卡0000000000000000  0張（甲己○私有）
十五    安泰銀行信用卡0000000000000000  0張（甲己○私有）
附表四：
（編號一）
被害人  被害時間  撥打電話     假冒之名義  匯款時間  金額   匯款戶名及帳號
卯○○  90.11.00  00-00000000  沈秀蘭      90.11.00  00000    陳珮潔
                  0000000000   江經理                       000000-00000000
Ｇ○○  90.11.00  00-00000000  王玉玲      90.11.00  00000    陳珮潔
                               陳先生                       000000-00000000
（編號二：移送併案審理部分，九十一年度偵字第四四五二號）
被害人  被害時間  撥打電話     假冒之名義  匯款時間  金額   匯款戶名及帳號
申○○  90.08.00  00-00000000  甲乙○      90.08.00  00000    莊正彬
                                                            000000-00000000
Ｉ○○  90.09.00  00-00000000  沈秀蘭      90.09.00  00000    謝文欽
                                                            000000-00000000
ｏ○○  90.10.00  00-00000000  沈秀蘭      90.10.00  00000    蔡東洲
                      000000-00000000
甲午○  90.08.00  00-00000000  黃小姐      90.08.00  0000000  胡安靜
                                                            000000-00000000
                                                              施偉國
                                                            000000-00000000
甲卯○  90.08.30               江經理      90.08.00  000000   胡安靜
                                                            000000-00000000
                                                              施偉國
                                                            000000-00000000
甲Ｈ○  90.08.31               黃小姐      90.08.00  00000    胡安靜
                                                            000000-00000000
甲○○  90.09.12               洪文璋      90.09.12  3300     胡安靜
                                                            00000000000000
甲庚○  90.09.14               林先生      90.09.00  00000    胡安靜
                          000000-00000000
甲Ｂ○  90.09.00  00-00000000  沈秀蘭      90.09.00  00000    胡安靜
                                                            000000-00000000
甲亥○  90.09.00  00-0000000   江經理      90.09.00  00000    張心怡
                                                           000000-0000000000
丁○○  90.10.00  00-00000000  王玉玲      90.10.18  5000     沈琳峰
                                                            000000-00000000
甲辛○  90.10.00  00-00000000  王玉玲      90.10.00  000000   沈琳峰
                                                            000000-00000000
宇○○  90.11.00  00-00000000  王小姐      90.11.00  00000    沈琳峰
                                                            000000-00000000
ｈ○○  90.10.00  0000-000000  王玉玲      90.10.00  0000000  沈琳峰
                                                            000000-00000000
                                                              蔡楊慧琴
                                        000000-00000000
蔡明昌  90.10.00  00-00000000  沈秀蘭      90.10.00  00000    沈琳峰
                                                            000000-00000000
甲Ａ○  90.10.00  00-00000000  沈秀蘭      90.10.00  00000    沈琳峰
                                                            000000-00000000
甲黃○  90.10.00  00-00000000  沈秀蘭      90.10.00  00000    沈琳峰
                                                            000000-00000000
甲申○  90.10.00  00-00000000  沈秀蘭      90.10.00  00000    沈琳峰
                                                            000000-00000000
甲Ｆ○  90.10.00  00-00000000  沈秀蘭      90.10.31  8000     沈琳峰
                                                            000000-00000000
甲宇○  90.10.00  00-00000000  沈秀蘭      90.10.00  00000    沈琳峰
                                                            000000-00000000
巳○○  90.11.00  00-00000000  沈秀蘭      90.11.00  00000    沈琳峰
                                                 000000-00000000
戊○○  90.10.00  00-00000000  曾美芳      90.10.25  9125     沈琳峰
                                                            000000-00000000
Ｘ○○  90.10.00  00-00000000  曾美芳      90.10.00  00000    沈琳峰
                                                            000000-00000000
亥○○  90.10.00  00-00000000  曾美芳      90.10.00  00000    沈琳峰
                                                            000000-00000000
ｓ○○  90.10.00  00-00000000  陳先生      90.10.00  00000    沈琳峰
                                                            000000-00000000
Ｃ○○  90.11.00  00-00000000  甲乙○      90.11.00  00000    沈琳峰
                                                            000000-00000000
丑○○  90.10.12               周志偉      90.10.00  00000    沈琳峰
                                                            000000-00000000
                                                              蔡楊慧琴
                                                            000000-00000000
ｔ○○  90.09.00  00-00000000  李經理      90.09.00  000000   蔡楊慧琴
                                                            000000-00000000
甲Ｉ○  90.10.09               吳先生      90.10.00  00000    蔡楊慧琴
                                                            000000-00000000
甲Ｃ○  90.10.00  0000-000000  曾美芳      90.10.00  000000   蔡楊慧琴
                                                            000000-00000000
Ｒ○○  90.10.00  00-0000000   王慧雯      90.10.00  00000    蔡楊慧琴
                                                            000000-00000000
甲地○  90.10.00  00-00000000  沈秀蘭      90.10.00  00000    蔡楊慧琴
                                                            000000-00000000
Ｌ○○90.10.00  00-00000000  沈秀蘭      90.10.00  00000    蔡楊慧琴
                                                            000000-00000000
Ｅ○○  90.10.00  00-00000000  沈秀蘭      90.10.00  00000    蔡楊慧琴
                                                            000000-00000000
ｍ○○  90.11.00  00-00000000  沈秀蘭      90.11.00  000000   陳佩潔
                                                            000000-00000000
甲酉○  90.11.00  00-00000000  沈秀蘭      90.11.00  000000   陳佩潔
                                                            000000-00000000
甲戊○  90.11.00  00-00000000  沈秀蘭      90.11.00  00000    陳佩潔
                                                            000000-00000000
Ｓ○○  90.11.00  00-00000000  曾美芳      90.11.00  00000    陳佩潔
                                                            000000-00000000
（編號三）
被害人  被害時間  撥打電話     假冒之名義  匯款時間  金額   匯款戶名及帳號
Ｍ○○  90.04.00  00-00000000  吳先生      90.04.00  000000   黃永順
                                                            000000-00000000
天○○  90.04.17               吳先生      90.04.00  000000   黃永順
                                             000000-00000000
甲Ｇ○  90.04.20               吳先生      90.04.20  2000     黃永順
                                                            000000-00000000
壬○○  90.04.00  00-00000000  陳先生      90.04.00  00000    黃永順
                                                            000000-00000000
ｉ○○  90.06.01               陳先生      90.06.00  00000    黃永順
                                                            000000-00000000
甲辰○  90.04.20               陳專員      90.04.20  3000     黃永順
                                                            000000-00000000
寅○○  90.04.00  00-00000000  黃先生      90.04.13  3000     黃永順
                                                            000000-00000000
Ｙ○○  90.04.00  00-00000000  黃先生      90.04.27  6000     黃永順
                                                            000000-00000000
ｎ○○  90.04.00  00-00000000  蔡先生      90.04.00  00000    黃永順
                                                        000000-00000000
黃○○  90.04.00  00-00000000  蔡先生      90.04.24  3000     黃永順
                                                            000000-00000000
甲未○  90.05.00  00-00000000  蔡先生      90.05.00  00000    黃永順
                                                            000000-00000000
Ｑ○○  90.05.00  00-00000000  蔡先生      90.05.00  000000   黃永順
                                                            000000-00000000
Ｔ○○  90.04.00  00-00000000  沈秀蘭      90.04.20  3000     黃永順
                                                            000000-00000000
Ａ○○  90.06.00  00-00000000  王美玲      90.06.00  00000    黃永順
                                                            000000-00000000
甲寅○  90.04.12               林小姐      90.04.00  00000    黃永順
                                                            000000-00000000
甲天○  90.04.25               林育英      90.04.00  00000    黃永順
                                                            000000-00000000
己○○  90.06.08               黃小姐      90.06.00  00000    黃永順
                                                            000000-00000000
Ｄ○○  90.06.12               黃小姐      90.06.00  000000   黃永順
                                                            000000-00000000
玄○○  90.05.24               黃小姐      90.05.00  000000   胡美蘭
                                                            000000-00000000
                                                              黃永順
                                                            000000-00000000
ｅ○○  90.05.25               黃小姐      90.05.00  000000   胡美蘭
                                                            000000-00000000
                                                              黃永順
                                                            000000-00000000
戌○○  90.06.13               黃雅惠      90.06.00  00000    黃永順
                                                            000000-00000000
                                                              朱信榮
                                                            000000-00000000
                                                              張心怡
                                                           000000-0000000000
Ｈ○○  90.05.00  00-00000000  王美玲      90.05.00  00000    胡美蘭
                                                            000000-00000000
                                                              黃永順
                                                            000000-00000000
                                                              張心怡
                                                           000000-0000000000
酉○○  90.05.00  00-00000000  王美玲      90.05.00  00000    胡美蘭
                                                            000000-00000000
               李慧如
                                                            000000-00000000
Ｊ○○  90.05.00  00-00000000  王美玲      90.05.00  00000    胡美蘭
                                                            000000-00000000
                                                              朱信榮
                                                            000000-00000000
                                                              張心怡
                                                           000000-0000000000
ｌ○○  90.06.00  00-00000000  王美玲      90.06.00  000000   朱信榮
                                                            000000-00000000
                                                              張心怡
                                                           000000-0000000000
Ｋ○○  90.04.00  0000-00000   胡美蘭      90.04.00  00000    胡美蘭
                                                            000000-00000000
                          朱信榮
                                                            000000-00000000
甲癸○  90.05.00  00-00000000  陳琪惠      90.05.00  000000   胡美蘭
                                                            000000-00000000
                                                              黃永順
                                                            000000-00000000
                                                              張心怡
                                                           000000- 0000000000
Ｚ○○  90.05.00  00-00000000  吳俊傑      90.05.00  0000000  胡美蘭
                                                            000000-00000000
                                                              陳三吉
                                                            000000-00000000
                                                              朱信榮
                                                            000000- 00000000
甲宙○  90.05.00  00-00000000  王美玲      90.05.00  00000    胡美蘭
                                                            000000-00000000
癸○○  90.05.00  00-00000000  王美玲      90.05.00  00000    胡美蘭
                                                            000000-00000000
甲甲○  90.05.00  00-00000000  王美玲      90.05.21  9500     胡美蘭
                                                            000000-00000000
ｒ○○  90.05.00  00-00000000  王美玲      90.05.00  00000    胡美蘭
                                                            000000-00000000
甲乙○  90.05.10               吳專員      90.05.00  00000    胡美蘭
                                                            000000-00000000
ｊ○○  90.05.22               吳專員      90.05.22  3000     胡美蘭
                                                            000000-00000000
庚○○  90.05.16               吳先生      90.05.00  00000    胡美蘭
                                                            000000-00000000
ｄ○○  90.05.25                           90.05.25  3000     胡美蘭
                                                            000000-00000000
ｘ○○  90.05.14               李先生      90.05.14  9000     胡美蘭
                                                            000000-00000000
ｃ○○  90.05.15               林先生      90.05.00  00000    胡美蘭
                                                            000000-00000000
甲壬○  90.05.00  0000-00000   胡美蘭      90.05.15  3000     胡美蘭
                                                            000000-00000000
午○○  90.05.00  00-00000000  張雅君      90.05.00  00000    胡美蘭
                                                            000000-00000000
Ｐ○○  90.06.05               黃小姐      90.06.05  3000     胡美蘭
                                                            000000-00000000
Ｎ○○  90.06.06               陳先生      90.06.06  3000     胡美蘭
                                                            000000-00000000
甲丙○  90.06.00  00-00000000  沈秀蘭      90.06.13  3000     許秀英
                                                            000000-00000000
子○○  90.06.12                           90.06.00  00000    許秀英
                                                            000000-00000000
                                                              張心怡
                                                           000000-0000000000
Ｆ○    90.06.00  00-00000000  王美玲      90.06.20  6000     張心怡
                                                           000000-0000000000
Ｖ○○  90.07.00  00-00000000  王美玲      90.07.00  00000    張心怡
                                                           000000-0000000000
甲丑○  90.06.00  00-00000000  蔡先生      90.06.26  9250     張心怡
                                                           000000-0000000000
ｆ○○  90.07.00  00-00000000  蔡先生      90.07.00  00000    張心怡
                                                           000000-0000000000
甲巳○  90.06.00  00-0000000   黃雅惠      90.06.00  00000    張心怡
                                                           000000-0000000000
甲子○  90.06.28               黃雅惠      90.06.00  00000    張心怡
                                                           000000-0000000000
辰○○  90.07.12               黃小姐      90.07.00  00000    張心怡
                                                           000000-0000000000
ｙ○○  90.07.26               黃小姐      90.07.00  00000    張心怡
                                                           000000-0000000000
ｐ○○  90.06.28               陳專員      90.06.00  00000    張心怡
                                                           000000-0000000000
ｋ○○  90.07.00  00-00000000  陳志明      90.07.00  00000    張心怡
                                                           000000-0000000000
地○○  90.07.24               許小姐      90.07.00  000000   張心怡
               000000-0000000000
宙○○  90.06.00  00-00000000  王美玲      90.06.00  00000    朱信榮
                                                            000000-00000000
甲Ｅ○  90.06.00  00-00000000  王美玲      90.06.00  00000    朱信榮
                                                            000000-00000000
辛○○  90.06.00  00-00000000  王美玲      90.06.00  00000    朱信榮
                                                            000000-00000000
甲Ｄ○  90.06.14               林小姐      90.06.14  8000     朱信榮
                                                            000000-00000000
ｑ○○  90.06.27               林雅惠      90.06.00  00000    朱信榮
                                                            000000-00000000
丙○○  90.06.20               黃雅惠      90.06.00  00000    朱信榮
                                                            000000-00000000
Ｕ○○  90.07.02               黃小姐      90.07.00  00000    朱信榮
                            000000-00000000
ｕ○○  90.07.06               黃雅惠      90.07.00  00000    張心怡
                                                           000000-0000000000
                                                              朱信榮
                                                            000000-00000000 
Ｂ○○  90.07.03               甲乙○      90.07.00  000000   張心怡
                                                           000000-0000000000
                                                              朱信榮
                                                            000000-00000000
甲丁○  90.06.00  00-00000000  王美玲      90.06.00  00000    陳三吉
                                                            000000-00000000
Ｏ○○  90.06.00  00-00000000  王美玲      90.06.18  3000     陳三吉
                                                            000000-00000000
未○○  90.06.26               黃小姐      90.06.00  00000    陳三吉
                                            000000-00000000
ａ○○  90.06.05               林小姐      90.06.00  00000    陳三吉
                                                            000000-00000000
                                                              黃永順
                                                            000000-00000000
甲玄○  90.06.08               林小姐      90.06.00  00000    張維翰
                                                            00000000000000
                                                              陳三吉
                                                            000000-00000000
附錄法條：
刑法第三百四十條
以犯第三百三十九條之罪為常業者，處一年以上七年以下有期徒刑，得併科五萬元以
下罰金。
